臺灣臺北地方法院小額民事判決
110年度店小字第1420號
原      告  安和里大溪地庭園社區管理委員會

法定代理人  廖崑勛  
訴訟代理人  陳思邑  
            陳韻茹  
被      告  蕭文忠  
上列當事人間給付管理費事件，於民國110年11月17日言詞辯論
終結，本院判決如下：
    主      文
被告應給付原告新臺幣壹萬陸仟玖佰貳拾參元，及自民國一百一
十年四月三十日起至清償日止，按年息百分之五計算之利息。
訴訟費用新臺幣壹仟元由被告負擔。
本判決得假執行。 
    事實及理由
一、按訴狀送達後，原告不得將原訴變更或追加他訴，但擴張或
    減縮應受判決事項之聲明者，不在此限。民事訴訟法第255
    條第1項第3款定有明文。原告起訴聲明原請求被告給付新臺
    幣（下同）9,800 元。嗣具狀變更聲明為：被告應給付原告
    16,923 元(含管理費16,800元、存證信函費用123元)，及自
    起訴狀繕本送達翌日起至清償日止，按年息百分之5 計算之
    利息，核屬擴張應受判決事項之聲明，揆諸首揭規定，應予
　　准許。
二、原告主張：被告係坐落於新北市○○區○○街000號2樓房屋(下
    稱系爭建物)之所有人，為原告管理之安和里大溪地庭園社
    區之區分所有權人，依安和里大溪地庭園社區規約(下稱系
    爭規約)第17 條第2 項第1 款規定，被告每月需繳納700 元
    管理費。惟被告自108年9月起至110年8月止，均未繳納管理
    費，共積欠管理費16,800元(計算式：700元×24月＝16,800元
    )，另依系爭規約第17條第4項第1款規定，被告需負擔督促
    程序費用(含催告相關費用)即原告寄發存證信函通知繳費之
    費用123元，故被告應給付共計16,923元(計算式：16,800元
    ＋123元＝16,923元)。為此，爰依原告依公寓大廈管理條例第
    21條、系爭規約第17條第2項第1款、第4項第1款之規定，提
    起本件訴訟。並聲明：如主文第1項示。
三、被告則稱：對原告請求之金額沒有意見，也知道應繳納管理
    費，惟被告覺得107 年後調漲管理費不合理，且管委會沒有
　　妥善運用管理費等語。　
四、經查，原告主張之事實，業據提出新北市新店區公所中華民
    國109年7月20日新北店工字第1092374611號函、系爭規約、
    系爭建物登記第一類謄本、管理費提醒繳納通知單、管理費
    欠繳公告、被告管理費繳交紀錄、存證信函、郵局掛號郵件
    執據等資料為證，而被告到庭對於未繳管理費等事實均不爭
    執，惟以前詞置辯，是本件所應審酌者為被告所辯是否足採
    ？原告之請求是否有理由？經查：
(一)按「區分所有：指數人區分一建築物而各有其專有部分，並
    就其共用部分按其應有部分有所有權。」、「區分所有權人
    或住戶積欠應繳納之公共基金或應分擔或其他應負擔之費用
    已逾二期或達相當金額，經定相當期間催告仍不給付者，管
    理負責人或管理委員會得訴請法院命其給付應繳之金額及遲
    延利息。」公寓大廈管理條例第3 條第2款、第21 條分別定
    有明文。另依系爭規約第17條第2項第1款規定：「管理費以
    社區門牌為基準，社區外圍367 號至389 號之住戶及381號1
    樓，每一個門牌收費700元/月，社區內379巷及365巷之住戶
    及381號2樓至5樓，每一個門牌收費1000元/月，空屋未有優
    待。二層戶第二戶半價500元/月(申請期限已於106年12月31
　　日截止申請)」，有該住戶規約在卷可憑。
(二)被告為系爭建物之所有人，此為被告所自認，並有系爭建物
    之建物登記謄本可佐，揆諸上開說明，被告負有繳納管理費
    之義務，縱被告對管理費之收取標準有疑義，得向區分所有
    權人會議請求變更管理費收繳辦法，惟於區分所有權人會議
    修改收費標準前，被告自有依既有規約繳費之義務，是其前
    述所辯自不足採。　　　　
五、從而，原告依原告依公寓大廈管理條例第21條、系爭規約第
    17 條第2 項第1款及第4項第1款之規定，請求被告給付16,9
    23元，及自起訴狀繕本送達翌日即110年4月30日起至清償日
    止，按年息百分之5 計算之利息，為有理由，應予准許。
六、本件係適用小額程序所為被告敗訴之判決，爰依職權宣告假
    執行。確定訴訟費用額為1,000元（第一審裁判費），由被
　　告負擔。
中　　華　　民　　國　　110 　年　　12　　月　 　3　　日
                  臺灣臺北地方法院新店簡易庭
                              法  官　張淑美 
以上正本係照原本作成。
對於本件判決如有不服，應於收受送達後20日內向本院提出上訴
書狀，上訴於本院合議庭，並按他造當事人之人數附具繕本。
當事人之上訴，非以判決違背法令為理由不得為之，上訴狀應記
載上訴理由，表明下列各款事項：
(一)原判決所違背之法令及其具體內容。
(二)依訴訟資料可認為原判決有違背法令之具體事實。
中　　華　　民　　國　　110 　年　　12　　月　　 3　　日
                              書記官  馮姿蓉